# 请教陈版主，交易性金融资产重分类为债券投资、其他债权投资账务处理

提问人：FOX! 时间：2021-04-21 19:14:26
请教陈版主，
基本前提：
1.新金融工具准则并未规定企业出售交易性金融资产时必须将累计公允价值变动损益转出至投资收益，可选择将收到对价与账面金额的差异计入投资收益。企业目前选择出售时累计公允价值变动损益转入投资收益。
2.新金融工具准则下，重分类时采用未来适用法。交易性金融资产重分类为债权投资、其他债权投资时，根据 22 号准则第三十二条，要求应按转换日公允价值作为新的账面余额；根据第二十九条，重分类资产应当自重分类日起采用未来适用法，不得对以前已经驱动人生的利得、损失或利息进行追溯调整。
问：那么交易性金融资产在半年度时点重分类时，需要将本期或者累计公允价值变动损益转入投资收益吗？（视同出售后购入）

回答人：chenyiwei
个人理解，如果企业选择采用“出售时累计公允价值变动损益转入投资收益”的做法，则交易性金融资产和其他类别之间的重分类视同原类别下金融资产的处置，也应当将累计的公允价值变动损益转入投资收益。